# 请教陈版：关于持股比例与实际出资不一致，合并报表如果处理？

提问人：treeyubel17 时间：2021-05-10 08:31:24
例如，A和B共同出资设立C，约定A持股60%，出资 60 万入实收资本；B持股40%，出资 60 万，其中 40 万入实收资本， 20 万入资本公积。A与B无关联关系，在合并报表中，A是否相当于无偿取得B多出资的 20 万 _60%=12_ 万，确认营业外收入，少数股东权益 _=40+20_ 40%=48万？
如果反过来，A和B共同出资设立C，约定A持股60%，出资 80 万，其中 60 万入实收资本， 20 万入资本公积；B持股40%，出资 40 万入实收资本，合并报表又如何处理？体现商誉么？
望陈版答疑解惑，非常感谢！

回答人：chenyiwei
1 、在A的合并报表中，对于少数股东出资 60 万与少数股东权益 48 万之间的差额 12 万，是少数股东向母公司股东的利益让渡，故应贷记资本公积（按权益性交易原则处理）。
2 、母公司对子公司的出资额大于在子公司净资产中所占份额的，可参考《中审众环研究 2020 》之“问题3-2-132（对新设子公司出资额大于所享有权益份额的处理）”所述原则处理。